臺灣高雄地方法院宣示判決筆錄      100年度審訴字第2546號
公  訴  人  臺灣高雄地方法院檢察署檢察官
被      告  劉進發
上列被告因100 年度審訴字第2546號、第2977號、第3135號毒品
危害防制條例案件，經檢察官提起公訴（起訴案號：臺灣高雄地
方法院檢察署100 年度毒偵字第3028號、第5122號、5407號），
經檢察官聲請法院改依協商程序而為判決，本院認為適當，裁定
由受命法官進行協商判決程序，於中華民國100 年10月28日下午
4 時在本院刑事第十法庭宣示判決，以代判決書，出席職員如下
：
        法  官  蔣志宗
        書記官  張琇晴
        通  譯  楊于廣
法官起立朗讀判決主文、犯罪事實要旨、處罰條文、附記事項，
及告以上訴限制、期間並提出上訴狀之法院，且諭知記載其內容
：
一、主文：
    劉進發施用第一級毒品，累犯，處有期徒刑拾月，扣案第一
    級毒品海洛因壹包（驗前淨重零點零壹伍公克、驗後淨重零
    點零零肆公克，另含包裝袋）沒收銷燬之；扣案殘渣袋拾捌
    只、塑膠鏟管參支及針筒肆拾壹支，均沒收；又施用第一級
    毒品，共貳罪，均累犯，各處有期徒刑拾月；又施用第二級
    毒品，共參罪，均累犯，各處有期徒刑肆月。應執行有期徒
    刑貳年拾月。扣案第一級毒品海洛因壹包（驗前淨重零點零
    壹伍公克、驗後淨重零點零零肆公克，另含包裝袋）沒收銷
    燬之；扣案殘渣袋拾捌只、塑膠鏟管參支及針筒肆拾壹支，
    均沒收。
二、犯罪事實要旨：
    劉進發前於民國89年間，因施用毒品案件，經本院裁定送觀
    察、勒戒後，因有繼續施用毒品之傾向，續由本院裁定令入
    戒治處所施以強制戒治，嗣經停止強制戒治，於90年12月28
    日執行完畢，並由臺灣高雄地方法院檢察署檢察官91年戒毒
    偵字第232 號不起訴處分確定；復於前開觀察、勒戒、強制
    戒治執行完畢釋放後5 年內之92年間，再犯施用毒品案件，
    經臺灣高等法院高雄分院以92年度上訴字第2147號判決各處
    有期徒刑1 年4 月、10月，應執行有期徒刑1 年10月確定，
    於94年12月29日執行完畢。另於95年間因竊盜、施用毒品等
    案件，經本院分別以95年度簡字第149   號、95年度訴字第
    629 號、95年度訴字第3506號判決各處有期徒刑3 月、8 月
    、10月、5 月確定。上開各罪嗣經合併定應執行刑、減刑、
    接續執行，於96年10月21日縮短刑期執行完畢。詎其猶不知
    悔改與戒絕毒癮，分別基於施用第一級毒品海洛因及第二級
    毒品甲基安非他命之犯意，分別為以下之犯行：
  (一)於100 年4 月4 日中午12時許，在其位於高雄市○○區○○
    路62巷7 弄1 號住處內，以針筒注射之方式，施用第一級毒
    品海洛因1 次；繼而，以將甲基安非他命置入玻璃球內燒烤
    後吸食其煙霧之方式，施用第二級毒品甲基安非他命1 次。
    嗣於同年月8 日下午1 時40分許，為警持搜索票至上址執行
    搜索，當場扣得劉進發所有之第一級毒品海洛因1 包（重量
    如主文所示）、殘渣袋18只、塑膠鏟管3 支及針筒41支。
  (二)於100 年7 月10日下午4 時20分經警採尿時起回溯72小時內
    之某時許（不含公權力拘束期間），在其上開住處內，以針
    筒注射之方式，施用第一級毒品海洛因1 次；繼而，以將甲
    基安非他命置入玻璃球內燒烤後吸食其煙霧之方式，施用第
    二級毒品甲基安非他命1 次。
  (三)於100 年7 月13日上午7 時許，在其上開住處內，以針筒注
    射之方式，施用第一級毒品海洛因1 次；繼而，以將甲基安
    非他命置入玻璃球內燒烤後吸食其煙霧之方式，施用第二級
    毒品甲基安非他命1 次。
三、處罰條文：
    毒品危害防制條例第10條第1 項、第2 項、第18條第1 項前
    段，刑法第11條、第47條第1 項、第51條第5 款、第38條第
    1 項第2 款。
四、附記事項：
    無。
五、協商判決除有刑事訴訟法第455 條之4 第1 項第1 款於本訊
    問程序終結前，被告撤銷協商合意或檢察官撤回協商聲請者
    ；第2 款被告協商之意思非出於自由意志者；第4 款被告所
    犯之罪非第455 條之2 第1 項所定得以協商判決者；第6 款
    被告有其他較重之裁判上一罪之犯罪事實者；第7 款法院認
    應諭知免刑或免訴、不受理者情形之一，及違反同條第2 項
    「法院應於協商合意範圍內為判決；法院為協商判決所科之
    刑，以宣告緩刑或2 年以下有期徒刑、拘役或罰金為限」之
    規定者外，不得上訴。
六、如有前述得上訴情形而不服本判決，得自收受判決（即以本
    宣示判決筆錄代之）送達之日起10日內，向本院提出上訴書
    狀，並應敘述具體理由，如未敘述上訴理由者，應於上訴期
    間屆滿後20日內補提理由書狀於本院（均須按他造當事人之
    人數附繕本）「切勿逕送上級法院」。
中    華    民    國   100    年    10    月    28    日
                      臺灣高雄地方法院刑事第十庭

                              書記官    張琇晴
                              法  官    蔣志宗
以上正本證明與原本無異。
本件不得上訴。但有刑事訴訟法第455條之4第1項第1款、第2款、
第4款、第6款、第7款所定情形，或協商判決違反同條第2項之規
定者，應於收受送達後10日內向本院提出上訴書狀，並應敘述具
體理由；如未敘述上訴理由者，應於上訴期間屆滿後20日內向本
院補提理由書（均須按他造當事人之人數附繕本）「切勿逕送上
級法院」。
中    華    民    國   100    年    10    月    28    日
                              書記官    張琇晴
附錄本案所犯法條：
《毒品危害防制條例第10條》
施用第一級毒品者，處6 月以上5 年以下有期徒刑。
施用第二級毒品者，處3 年以下有期徒刑